# 受托加工业务处理

提问人：liu0bin0 时间：2021-09-27 11:33:05
陈版主：
我们受托加工企业，有自己的工厂，生产过程中发生的设备折旧等费用如何入账。如本月接受委托加工产品一批，应收取加工费 100 万元，发生成本 80 万元，由于产品未完工交付给客户验收未入账做收入处理，对应的成本亦未对应结转，那么实际发生的成本如何记账，是做生产成本嘛，如果生产成本有余额会体现报表存货中，但企业性质是加工厂不会有自己的存货，如果入当期损益结转成本与收入不匹配！

回答人：chenyiwei
提供受托加工服务，也应当恰当确定收入确认的时点，例如是加工后成品交付并经过委托方验收确认时，还是加工完成时，或者在加工过程中等。
如果尚未满足收入确认的条件，则已发生的加工成本可以视同一项存货（属于合同履约成本），在“存货”项目中列报。这种做法是可以合理解释的。